---
title: "2강 rmd 파일에 R코드 넣기"
author: "박주성"
date: "`r format(Sys.time(), '%B %d, %Y')`"
output: html_document
---

```{r setup, include=FALSE}
knitr::opts_chunk$set(echo = TRUE)
knitr::opts_chunk$set(warning = F)
knitr::opts_chunk$set(message = F)
```
### tip
library 불러 올 때 warning, message를 이후로 안뜨게 하고 싶으면 위 setup의

knitr::opts_chunk$set(warning=F)

knitr::opts_chunk$set(message = F) 

로 해두면 된다.

## R 코드 삽입 방법


### R 코드 Chunk로 ('''~~~''')로 삽입

{r chunck name, option}

echo option 기능 확인

```{r testcode1, echo = T}
a <- c(1:5)
b <- c(2,4)
a;b
```

echo = F는 결과만 나온다.

디폴트 값은 echo = T이다.

```{r testcode2, echo= F}
a <- c(1:10)
b <- c(2,4)
a;b
```

eval option 기능 확인

```{r testcodeEvalTrue , eval =T}
result1 <- mean(a)
```

eval = F는 그냥 돌리지 않고 보여주기만 한다.

```{r testcodeEvalFalse , eval =F}
result2 <- median(a)
```

```{r}
result1
```

결과 숨기는 옵션 

results = 'hide'

```{r testcodeResultoption, eval=T, results='hide'}
b<- c(1:100)
b
```


### 본문안에 삽입

본문을 작성 중입니다. 앞에서 입력한 벡터 a의 평균은 `r result1`입니다.

### chunck tip : ctrl + alt +i

preview 기능이 있는데, 이때의 메모리와

knit할 때 메모리가 다른 것을 알 수 있음.

즉, 막 작성된 코드를 preview하려면 앞에서 다 돌려줘야지 읽을 수 있음.

방법 : 코드 창에 ▼라는 기호가 있음. 이를 눌러줘야 위 코드를 모두 실행함.

```{r}
mean(c(result1,b))
```
코드를 안보이게 하려면? echo=F

```{r irisplot, echo= F}
data('iris')
library(ggplot2)

ggplot(iris) +
 aes(x = Sepal.Length, y = Sepal.Width, colour = Species) +
 geom_point() +
 scale_color_hue(direction = 1) +
 labs(title = "iris data scatter") +
 theme_minimal()

```

